# 关于生产性生物资产的特殊核算问题！

提问人：茶前饭后 时间：2017-09-25 19:35:32
求教陈版！一家公司种植枣树，由于土地贫瘠，每批植苗后总会有30%左右的苗成活不了，那么在生产性生物资产核算中，这种损失是要计提资产减值损失吗？比如植苗 1000 颗，花费 5000 元，成活 700 颗，假如平均单价一样，那么是不是原价 5000 元，计提减值准备 1500 元？如果不是，该怎么处理较好？拜谢！！！

回答人：chenyiwei
如果依据当地的自然条件， 70 ％的成活率是正常的，则 30 ％的死亡损失是其余 70 ％达到预定成熟状态所需的必要、合理支出，其苗木成本、成熟前管护支出等应计入剩余的 70 ％成熟生产性生物资产的成本。